【裁判字號】    89,簡上,104
【裁判日期】    900629
【裁判案由】    過失傷害
【裁判全文】
臺灣新竹方法院刑事判決                          八十九年度簡上字第一四號
    上  訴  人
    即  被  告  乙○○
                甲○○
    共      同
    選任辯護人  陳俊傑  律師
右上訴人因過失傷害案件，因不服本院新竹簡易庭八十九年度竹交簡字第四五二號，
中華民國八十九年九月十五日第一審簡易判決（原聲請案號：八十九年度偵字第一四
０四號）提起上訴，本院管轄第二審之合議庭判決如左：
    主      文
上訴駁回。
    事實及理由
一、本案經本合議庭審理結果，認本院第一審判決認事用法及量刑均無不當，應予維
    持。原審判決書理由除所引用之刑法第四十一條，業於九十年一月四日修正為同
    條第一項前段，應予更正外，其餘所載之證據及理由均與本庭所認定者相同，茲
    引用之（如附件）。
二、上訴人即被告乙○○、甲○○上訴意旨雖矢口否認有何過失犯行，辯稱渠當時未
    擦撞告訴人，是經過看告訴人倒地才回頭了解一下云云。惟查本件車禍發生時，
    證人林展輝立即將告訴人拉至路旁救護，約過二、三分鐘上訴人即被告二人方騎
    乘機車折返等情，業據證人林展輝於偵查中證述甚詳，告訴人被送至南門醫院嗣
    轉送東元醫院，上訴人即被告乙○○、甲○○均全程陪同，並代付醫藥費等情，
    亦據證人黃雅萍證述在卷，衡情若非上訴人即被告二人肇事，何須於離去車禍現
    場後折返，且於有人救護之情形下仍全程陪同告訴人救醫並代付醫藥費？參以上
    訴人即被告二人經檢察官安排至法務部調查局對本案為測謊鑑定，二人對(1)當天
    渠機車沒有與告訴人的機車發生擦撞；(2)渠不是因為撞到告訴人才折返現場等問
    題之回答均呈情緒波動反應，顯示渠二人均說謊等情，有法部調查局（八九）陸
    （三）字第八九０五二四二八號函在卷可稽，益徵被告甲○○於肇事之初向路人
    及警員黃鍇烈所陳告訴人為渠擦撞等語屬實，辯護人以上訴人即被告甲○○患有
    憂鬱症，曾有憂鬱、失眠、自殺等行為等症狀，並提出財團法人天主教靈醫會羅
    東聖母醫院之診斷證明書為證，而否認上訴人即被告甲○○自白之真實性云云，
    惟上訴人即被告甲○○前開自白經調查結果，既與事實相符自得採為證據，而與
    上訴人即被告甲○○是否有憂鬱、失眠、自殺等行無關，至辯護人另聲請本院對
    告訴人為測謊，因事證已明，本院認無此必要。綜上，本件事明確，上訴人上訴
    意旨，空言否認犯罪，指摘原判決不當，為無理由，應予駁回。
據上論斷，應依刑事訴訟法第四百五十五條之一第一項、第三項、第三百七十三條、
第三百六十八條，判決如主文。
本案經檢察官吳金棟到庭執行職務。
中    華    民    國      九十      年      六      月      二十九      日
                                      臺灣新竹地方法院刑事第二庭
                                          審判長法官  王  銘  勇
                                                法官  黃  珮  禎
                                                法官  楊  明  箴
右正本證明與原本無異。
本件不得上訴。
                                            書  記  官  陳  進  楷
中    華    民    國      九十      年      七      月      二          日
附錄本案論罪科刑法條全文：
刑法第二百八十四條第一項後段
因過失傷害人者，處六月以下有期徒刑、拘役或五百元以下罰金，致重傷者，處一年
以下有期徒刑、拘役或五百元以下罰金。


司法院資訊處製作；財團法人民間司法改革基金會備份。
